臺北高等行政法院裁定
110年度聲字第125號
聲  請  人  黃璧枝                                    
上列聲請人（即本院109年度訴字第1151號事件之原告）與該案
被告臺北市政府都市發展局等間都市計畫法事件，因認承審法官
（即相對人彭康凡）有依法應迴避之事由而聲請相對人迴避，本
院裁定如下：
    主  文
聲請駁回。
聲請訴訟費用由聲請人負擔。
　　理  由
一、按行政訴訟法第19條規定：「法官有下列情形之一者，應自
    行迴避，不得執行職務：一、有民事訴訟法第32條第1 款至
    第6 款情形之一。二、曾在中央或地方機關參與該訴訟事件
    之行政處分或訴願決定。三、曾參與該訴訟事件相牽涉之民
    刑事裁判。四、曾參與該訴訟事件相牽涉之公務員懲戒事件
    議決。五、曾參與該訴訟事件之前審裁判。六、曾參與該訴
    訟事件再審前之裁判。但其迴避以一次為限。」第20條規定
    ：「民事訴訟法第33條至第38條之規定，於本節準用之。」
　　第176條規定：「民事訴訟法…第284條…之規定，於本節準用
    之。」民事訴訟法第32條第1款至第6款規定：「法官有下列
    各款情形之一者，應自行迴避，不得執行職務：一、法官或
    其配偶、前配偶或未婚配偶，為該訴訟事件當事人者。二、
    法官為該訴訟事件當事人八親等內之血親或五親等內之姻親
    ，或曾有此親屬關係者。三、法官或其配偶、前配偶或未婚
    配偶，就該訴訟事件與當事人有共同權利人、共同義務人或
    償還義務人之關係者。四、法官現為或曾為該訴訟事件當事
    人之法定代理人或家長、家屬者。五、法官於該訴訟事件，
    現為或曾為當事人之訴訟代理人或輔佐人者。六、法官於該
    訴訟事件，曾為證人或鑑定人者。」第33條規定：「（第1
    項）遇有下列各款情形，當事人得聲請法官迴避：一、法官
    有前條所定之情形而不自行迴避者。二、法官有前條所定以
    外之情形，足認其執行職務有偏頗之虞者。（第2項）當事
    人如已就該訴訟有所聲明或為陳述後，不得依前項第2款聲
    請法官迴避。但迴避之原因發生在後或知悉在後者，不在此
    限。」第34條第1項、第2項規定：「（第1項）聲請法官迴
    避，應舉其原因，向法官所屬法院為之。（第2項）前項原
    因及前條第2項但書之事實，應自為聲請之日起，於3日內釋
    明之。」第284條規定：「釋明事實上之主張者，得用可使
    法院信其主張為真實之一切證據。但依證據之性質不能即時
    調查者，不在此限。」據此，聲請法官迴避，應向法官所屬
    法院舉其原因，並對迴避原因，或如已有所聲明或陳述，迴
    避原因發生在後或知悉在後之事實為釋明。若僅憑當事人之
    主觀臆測，或認法官指揮訴訟欠當，則不得謂其有偏頗之虞
    。
二、聲請意旨略以：民國110年10月20日閱卷始發現相對人彭康
    凡法官吃案，即110年8月16日異議暨聲請狀應拿出來由合議
    庭裁定，相對人卻批示附卷，110年8月17日應該是和解庭期
    但相對人不讓聲請人和解，就是執行職務偏頗之虞，明知準
    備程序未終結卻寫準備程序終結，完全未調查證據違背行政
    訴訟法第133條強行規定而吃案，請准許相對人迴避等語。
三、經查，本件聲請人雖聲請法官迴避，但並未依行政訴訟法第
    20條、第176條依序準用民事訴訟法第34條、第284條之規定
    ，舉出本件法官究竟有何合於上述法定應自行迴避、或足認
    有偏頗之虞而得聲請法官迴避原因之具體事實，並提出可使
    本院信聲請人主張為真實，且能即時調查的證據予以釋明，
    所稱相對人對於準備程序之指揮與聲請人書狀之處理與聲請
    人所認知的處理方式不同部分，經核與前開法律規定不符，
    顯未盡釋明之責，揆諸前揭說明，自與得聲請法官迴避之要
    件不符，無從准許。
四、依行政訴訟法第104條，民事訴訟法第95條、第78條，裁定
    如主文。 
中　　華　　民　　國　　110 　年　　10　　月　　29　　日
                   臺北高等行政法院第六庭
                              審判長法  官　 陳心弘
                          　        法  官　 高維駿
                                    法  官　 郭銘禮　
上為正本係照原本作成。
如不服本裁定，應於送達後10日內向本院提出抗告狀（須按他造
人數附繕本）。 
中　　華　　民　　國　　110 　年　　10　　月　　29　　日
                                    書記官   林淑盈